臺灣苗栗地方法院民事小額判決
111年度苗小字第810號
原      告  張偉英  

被      告  廖勝賢  

訴訟代理人  李建德律師
上列當事人間請求侵權行為損害賠償事件，本院於民國111年10
月18日言詞辯論終結，判決如下：
    主  文
被告應給付原告新臺幣4,000元。
原告其餘之訴駁回。
訴訟費用1,000元由被告負擔百分之21，餘由原告負擔。
原告其餘假執行之聲請駁回。
　　理由概要
一、原告主張：廖勝賢因罹有妄想型思覺失調症，致其辨識行為
    違法及依其辨識而行為之能力顯著降低，其因追求原告不成
    ，竟分別為下列行為：
　㈠基於恐嚇危害安全之犯意，接續於民國108年8月17日下午8時
    28分許、同年月28日凌晨1時5分許，在臺灣地區不詳地點，
    以門號0000000000號行動電話，經簡訊傳送「如果你騙我？
    我會讓你死的難看，相不相信在於你」、「照片當然不只這
    些而已，還有很多甚至還有你個人的，隱私精彩照片。我希
    望你最好最好約一個時間見個面，讓他完美的畫下休止符。
    不然你可不要後悔了，就來不及了」等語之恫嚇內容予原告
    ，以此加害生命、身體、名譽之事，使原告心生畏懼，致生
    危害於安全。
　㈡於108年10月26日上午8時44分許，見原告所有之車牌號碼000
    0-00號自用小客車停放在苗栗縣○○市○○路000號前停車格內
    ，竟基於毀損他人物品之犯意，在該車右前、後輪胎前方地
    面放置尖銳螺絲釘，迨原告於同日上午9時許起駛該車，上
    開輪胎即遭螺絲釘刺入而損壞，足以生損害於原告。
  ㈢於110年3月4日中午12時47分許，見原告所有之上開自用小客
    車停放在苗栗縣○○市○○街00號前，竟基於毀損他人物品之犯
    意，在該車左前、後輪胎前方地面放置尖銳螺絲釘，迨原告
    於同日下午1時30分許起駛該車，上開輪胎即遭螺絲釘刺入
    而損壞，足以生損害於原告。
　㈣爰依侵權行為法律關係提起本件訴訟，並聲明：1.原告應給
    付被告19,500元。2.願供擔保請准宣告假執行。　
二、被告則以：本件原告就上開一、（一）、（二）部分，已罹
    於時效，提出時效抗辯除一、（三）輪胎費用4,000元外，
    應屬無理由。　　
三、按因侵權行為所生之損害賠償請求權，自請求權人知有損害
    及賠償義務人時起，2 年間不行使而消滅，自有侵權行為時
    起，逾十年者亦同，民法第197 條第1 項定有明文。次按消
    滅時效，自請求權可行使時起算，民法第128 條前段定有明
    文。又所謂請求權可行使時，係指權利人得行使請求權之狀
    態而言，民法第144 條第1 項所定時效完成後，債務人得拒
    絕給付，意指消滅時效完成之效力，係發生拒絕給付之抗辯
    權，其債權本身固未消滅，但應認於債務人對債權人行使時
    效抗辯後，債權人之請求權即歸於消滅，方符合民法第125 
    條之法條文義（最高法院72年台上字第1428號判例意旨參照
    ）。經查，縱認原告主張一、（一）、（二）中被告108年
    間多次侵害原告權利部分均屬實，然原告主張被告為侵權行
    為時，為108年，迄今均已超過2年，原告又早已知悉，揆諸
    前揭說明，經被告提出時效抗辯後，其侵權行為請求權已罹
    於時效，而原告於時效消滅後始提起本件民事訴訟，向被告
    請求侵權行為損害賠償，縱使被告成立侵權行為，原告此部
    分之損害賠償請求權亦已罹於時效而消滅，應予駁回。
四、原告另主張上開（三）部分，被告對原告主張此部分輪胎受
    損費用4,000元，並不爭執，是原告此部分主張有理由。
五、綜上所述，原告對被告主張侵權行為，除主張被告於110年3
    月4日刺破輪胎之輪胎費用4,000元外，縱若主張屬實，已罹
    於時效，屬無理由，是原告主張被告應給付4,000元，為有
    理由，逾此範圍，屬無理由，應予駁回。
五、原告勝訴部分，因本件係就民事訴訟法第436條之8第1項適
    用小額程序所為被告敗訴之判決，依同法第436條之20規定
    ，應依職權宣告假執行，至原告敗訴部分，其假執行之聲請
    應予駁回。　　
五、本件判決基礎已臻明確，兩造其餘攻擊防禦方法及舉證，經
    本院斟酌後，認均不足以影響本判決之結果，自無逐一論駁
    之必要。
六、本院並依職權確定訴訟費用額為1,000元（民事訴訟法第436
    條之19），應由被告負擔169元，餘由原告負擔（民事訴訟
    法第79條）。 
中　　華　　民　　國　　111 　年　　10　　月　　31　　日
                  苗栗簡易庭  法　官　何星磊
以上正本係照原本作成。
如不服本判決，應於判決送達後20日內，以判決違背法令為理由
，向本院提出上訴狀並表明上訴理由，及須按他造當事人之人數
附繕本。如委任律師提起上訴者，應一併繳納上訴裁判費。
上訴理由應表明：
一、原判決所違背之法令及其具體內容。
二、依訴訟資料可認為原判決有違背法令之具體事實。
如未表明上訴理由者，應於上訴後20日內向本院提出上訴理由。
當事人如對本件訴訟內容有所疑義，得聲請閱卷。
中　　華　　民　　國　　111 　年　　10　　月　　31　　日
                              書記官　李宜娟